【裁判字號】    95,抗,394
【裁判日期】    951124
【裁判案由】    定應執行刑
【裁判全文】
臺灣高等法院臺南分院刑事裁定         95年度抗字第394號
抗  告  人
即  受刑人  甲○○
上列抗告人因數罪併罰定應執行刑案件，不服臺灣臺南地方法院
中華民國九十五年十月三日裁定（九十五聲字第一六五七號），
提起抗告，本院裁定如下：
    主  文
原裁定撤銷。
甲○○因違反贓物、毒品危害防制條例等罪，所處如附表所示之
刑，應執行有期徒刑貳年參月。
    理  由
一、修正後刑法第二條第一項規定：「行為後法律有變更者，適
    用行為時之法律。但行為後之法律有利於行為人者，適用最
    有利於行為人之法律」。被告行為後，刑法第五十一條業於
    民國九十四年二月二日修正公布，並於九十五年七月一日施
    行，修正前刑法第五十一條規定：「數罪併罰，分別宣告其
    罪之刑，依左列各款定其應執行者。」其中第五款規定：「
    宣告多數有期徒刑者，於各刑中之最長期以上，各刑合併之
    刑期以下，定其刑期。但不得逾二十年。」修正後刑法第五
    十一條第五款規定：「宣告多數有期徒刑者，於各刑中之最
    長期以上，各刑合併之刑期以下，定其刑期。但不得逾三十
    年。」比較結果，修正後刑法並非較有利於行為人，依刑法
    第二條第一項前段之規定，應依修正前刑法，定其應執行之
    刑，合先敘明。
二、抗告意旨略以：抗告人前因連續施用第一級毒品、贓物等案
    ，經臺灣臺南地方法院分別判處有期徒刑拾壹月及參月，並
    定應執行刑為有期徒刑壹年確定在案；現今受刑人後犯之另
    案確定，因施用第一級、第二級毒品分別判處有期徒刑壹年
    壹月及參月，並定應執行刑有期徒刑壹年參月，茲此原裁定
    合併定受刑人數罪併罰應執行之刑期為有期徒刑貳年肆月，
    與刑法併合處罰之規定顯然有違，為此請求撤銷原審裁定，
    另為適法裁定等語。
三、原裁定意旨略以：受刑人即抗告人甲○○因違反毒品危害防
    制條例、贓物等案件，經法院先後判處如附表所示之刑，且
    均經分別確定在案，有前開判決書共三份、臺灣高等法院被
    告前案紀錄表一份附卷足稽。而認檢察官聲請定其應執行之
    刑為正當等語，固非無見。
四、按法律上屬於自由裁量之事項，須受其外部性界限及內部性
    界限之拘束。依據法律具體規定，法院應在其範圍內為適當
    裁判者，為外部性界限；而法院為裁判時，應考量法律之目
    的，及法律秩序之理念者，為內部性界限（最高法院八十年
    台非字第四七三號判例參照）。本件抗告人甲○○先後犯附
    表所示違反毒品危害防制條例（連續施用第一級毒品）、贓
    物、毒品危害防制條例（連續施用第一級毒品、施用第二級
    毒品）等四罪，其中違反毒品危害防制條例及贓物二罪，經
    臺灣臺南地方法院合併定應執行刑為有期徒刑一年確定（即
    九十五年度聲字第九四七號），另違反毒品危害防制條例等
    二罪，經臺灣臺南地方法院合併定應執行刑為有期徒刑一年
    三月（即九十五年度訴字第九三二號）。茲原裁定依檢察官
    聲請，以抗告人所犯前揭四罪，均合於定應執行刑之規定，
    而對抗告人定其應執行刑，為有期徒刑二年四月，從形式上
    觀察，原裁定雖未逾越刑法第五十一條第五款所定法律之外
    部性界限，惟已重於先前抗告人違反毒品危害防制條例及贓
    物二罪（即九十五年度聲字第九四七號）應執行刑「有期徒
    刑一年」與九十五年訴字第九三二號「應執行有期徒刑一年
    三月」之加計總和，而不利於抗告人，難謂與前揭內部性界
    限無違（最高法院九十二年度台非字第三一九、二三五、二
    二七、一八七號判決參照）。
五、綜上，抗告意旨，謂原裁定就裁判確定前所犯如附表所示各
    罪，依數罪定應執行刑併合處罰，指摘原裁定不當，為有理
    由，應由本院將原裁定撤銷，更定應執行之刑如主文第二項
    所示。
六、據上論斷，應依刑事訴訟法第四百十三條，刑法第二條第一
    項、第五十三條、修正前第五十一條第五款，裁定如主文。
中    華    民    國    95    年    11    月    24    日
                  刑事第三庭  審判長法  官  陳義仲
                                    法  官  蘇清水
                                    法  官  宋明蒼
以上正本證明與原本無異。
如不服本裁定，應於收受本裁定後五日內向本院提出抗告狀。
                                    書記官  翁心欣
中    華    民    國    95    年    11    月    24    日


司法院資訊處製作；財團法人民間司法改革基金會備份。
